臺灣高等法院臺南分院刑事裁定
110年度聲再字第105號
聲  請  人
即  被  告  王永霖
上列聲請人因聲請再審案件，對於本院民國109年度上訴字第442
號、第456號民國110年2月19日確定判決，聲請再審，本院裁定
如下：
    主  文
再審之聲請駁回。
    理  由
一、被告於民國104年8月間自105年8月17日受搜索時，非法持有
    具殺傷力的子彈，及於105年6月間非法製造可發射子彈具有
    殺傷力之槍枝、子彈等犯行，經本院以109年度上訴字第442
    號、第456號審理後（下稱本院前案），以上開犯罪事實業
    據被告坦承不諱，並有相關搜索扣押物品（如本院前案判決
    附表所載）、鑑定報告可資佐證，認為被告的犯行事證明確
    ，乃判處被告：「非法持有子彈罪，累犯，處有期徒刑8月
    ，併科罰金新臺幣2萬元，罰金如易服勞役，以新臺幣1000
    元折算1日。又犯非法製造可發射子彈具殺傷力之槍枝罪，
    累犯，處有期徒刑5年6月，併科罰金新臺幣8萬元，罰金如
    易服勞役，以新臺幣1000元折算1日。應執行有期徒刑5年8
    月，併科罰金新臺幣9萬元，罰金如易服勞役，以新臺幣100
    0元折算壹日」。
　　被告不服，提起上訴，經最高法院以110年度台上字第2129
    號、第2130號審理後，認為被告上訴並不合法律上之程式，
    而於110年2月19日判決駁回，本院前案因而於110年2月19日
    確定，有前案判決書、被告前科紀錄在卷可參，並經本院依
    職權調閱卷宗屬實。
二、被告聲請再審主張：臺南市政府警察局第五分局前往伊住處
    搜索時，是伊把槍主動交給警察的，伊認為構成自首而得減
    刑，請第五分局把搜索錄影提出來即可證明。其次，伊認為
    伊不構成累犯，不應該加重其刑，否則會影響伊延後申報假
    釋。因此對於本院前案聲請再審，請求從輕量刑。
三、法院認為無再審理由者，應以裁定駁回之，刑事訴訟法第43
    4 條第1 項定有明文。又有罪之判決確定後，因發現新事實
    或新證據，單獨或與先前之證據綜合判斷，「足認受有罪判
    決之人應受無罪、免訴、免刑或輕於原判決所認罪名之判決
    者」，為受判決人之利益，始得聲請再審，刑事訴訟法第42
    0 條第1 項第6 款規定甚明。
　　此所謂「輕於原判決所認罪名」，係指與原判決所認之罪名
    比較，其法定刑較輕之相異罪名而言，例如原認放火罪實係
    失火罪，原認殺尊親屬罪實係普通殺人罪，原認血親和姦罪
    實係通姦罪等是；至於同一罪名之有無加減刑罰原因，僅足
    以影響科刑之範圍，惟其罪質並無改變，即與罪名是否相異
    無關，自不得據為聲請再審之原因。從而自首、未遂犯、累
    犯、連續犯等刑之加減，即非本條款所指罪名之範圍（最高
    法院106 年度台抗字第503 號、第121 號裁定意旨參照）。
    至於所謂「應受免刑」之判決，僅指依法「必要及絕對」免
    除其刑之情形；如屬「任意或相對」免除其刑之立法規定者
    ，尚不在此列。例如，毒品危害防制條例第17條第1 項之減
    輕或免除其刑之寬典，如何選擇，因法院具有裁量之權，即
    與「必免除其刑」者有異，並非「應受免刑之判決」，自不
    得據為聲請再審之原因（最高法院109 年度台抗字第900 號
    、第1891號裁定意旨參照）。
四、被告主張其符合自首的規定，而得聲請再審云云，然查：
　㈠司法警察係因接獲他人檢舉被告持有槍械，而持搜索票前往
    被告住處進行搜索，司法警察前往搜索時，被告剛好在門口
    改造、保養槍械，手上並拿著一支半成品的槍枝，司法警察
    即當場將被告逮捕，進而完成當日的搜索程序，因此被告並
    無符合自首非法製造槍彈的規定，業據本院前案法官傳喚承
    辦警員到案證述明確，並於判決內詳細說明認定在案，被告
    辯稱其構成自首，並不可採。
　㈡其次，刑法第62條前段雖然規定：「對於未發覺之罪自首而
    受裁判者，得減輕其刑」。槍砲彈藥刀械管制條例第18條第
    1項前段雖然規定：「犯本條例之罪自首，並報繳其持有之
    全部槍砲、彈藥、刀械者，減輕或免除其刑」。然該條項之
    規定，係就同一罪名之刑度減輕，僅影響科刑範圍，而罪名
    、罪質均不變，因此適用上開規定，並不因而影響其罪名，
    依前揭說明，核與刑事訴訟法第420 條第1 項第6 款「應受
    輕於原判決所認罪名之判決」要件不符。又槍砲彈藥刀械管
    制條例第18條第1項前段規定減輕或免除其刑之寬典，如何
    選擇，因法院具有裁量之權，即與刑事訴訟法第420 條第1 
    項第6 款所定「免刑」係「必免除其刑」者有異，並非「應
    受免刑之判決」，依前開說明，自不得據為聲請再審之原因
    。
　㈢至於被告是否構成累犯，更僅影響科刑範圍，並不影響被告
    的罪名、罪質，而不符合刑事訴訟法第420 條第1 項第6 款
    所稱「足認受有罪判決之人應受無罪、免訴、免刑或輕於原
    判決所認罪名之判決者」的再審事由。
五、綜上，被告以上開情詞聲請再審，並無理由，應予駁回。
六、據上論斷，應依刑事訴訟法第434條第1項，裁定如主文。
中　　華　　民　　國　　110 　年　　9 　　月　　27　　日
                  刑事第五庭    審判長法　官  蔡廷宜
                                      法　官  林坤志
                                      法　官  蔡川富
以上正本證明與原本無異。
如不服本裁定，應於收受本裁定後十日內向本院提出抗告狀。
　　　　　　　　　　　　　　　　　　　書記官  黃心怡
中　　華　　民　　國　　110 　年　　9 　　月　　27　　日